臺灣臺北地方法院民事裁定
110年度北補字第1807號
原      告  蔡甫昌  
訴訟代理人  黃鈺媖律師
複代理人    陳淑娟  
上列原告因與楊秀娟間請求遷讓房屋事件，本院裁定如下：
    主  文
原告應於本裁定送達後10日內，按訴訟標的價額新臺幣6,888,00
0元，補繳第一審裁判費新臺幣69,211元，逾期未繳，即駁回其
訴。
    理  由
一、按因財產權而起訴，應繳納裁判費，此為法定必備之程式，
    民事訴訟法第77條之13定有明文。次按訴訟標的之價額，由
    法院核定。核定訴訟標的之價額，以起訴時之交易價額為準
    ；無交易價額者，以原告就訴訟標的所有之利益為準。以一
    訴附帶請求其孳息、損害賠償、違約金或費用者，不併算其
    價額，民事訴訟法第77條之1第1、2項、第77條之2第2項分
    別定有明文。而按城市地方房屋之租金，以不超過土地及其
    建築物申報總價年息百分之十為限，土地法第97條第1項亦
    有明定。末按原告之訴，有民事訴訟法第249條第1項所列各
    款情形之一，依其情形可以補正，審判長應定期間命其補正
    ，逾期未補正，應以裁定駁回之；前開規定於簡易訴訟程序
    準用之，同法第249條第1項但書、第436條第2項亦有明文。
二、經查，原告依與被告間之租賃法律關係，起訴請求被告遷讓
    房屋等事件，訴之聲明為：請求判令㈠被告應返還臺北市○○
    區○○路0段000號12之4、12之5樓（下稱系爭房屋）之房屋予
    原告；㈡原告應給付原告新臺幣（下同）840,000元，及自本
    起訴狀送達之日起至清償日止，按年息5％計算之利息，以及
    自110年5月起至被告返還系爭房屋日止，按月給付被告56,0
    00元等語，有起訴暨調解聲請狀附卷可按。足見原告係以一
    訴請求被告遷讓房屋、給付租金及相當於租金之不當得利，
    依諸上開說明，其請求相當於租金之不當得利部分，不併算
    其訴訟標的價額。
三、次查，原告未表明系爭房屋交易價額，則依上述土地法第97
    條第1項所定之房屋租金最高額限制反推，所計算系爭房屋
    訴訟標的價額應核定為6,720,000元（每月租金56,000元×12
    月÷10％＝6,720,000），加計租賃契約未終止前所積欠之租金
    168,000元後，本件訴訟標的價額應為6,888,000元，應徵第
    一審裁判費69,211元。茲限原告於收受本裁定送達後10日內
    向本院補繳第一審裁判費69,211元，逾期未繳，即駁回原告
    之訴。　　
四、至原告主張以房屋課稅現值143,200元為聲明第㈠項之訴訟標
    的價額云云，惟訴訟標的之價額，以起訴時之交易價額為準
    ，所謂起訴時之交易價額係指起訴時之市價而言（最高法院
    97年度台簡抗字第20號裁定意旨參照），房屋課稅現值僅為
    稅捐機關課稅之依據，尚難認係系爭房屋之交易市價，自不
    得以此為核定標準，附此敘明。 
五、依民事訴訟法第249條第1項但書，裁定如主文。 　　
中　　華　　民　　國　　110 　年　　10　　月　　25　　日
                  臺北簡易庭　　　　　　　
                          法  官　黃莉莉
以上為正本係照原本作成。
本裁定不得抗告。
中　　華　　民　　國　　110 　年　　10　　月　　25　　日
                          書記官　黃慧怡